臺灣高雄地方法院刑事判決　　　　　　　94年度訴字第3437號
公　訴　人　臺灣高雄地方法院檢察署檢察官李門騫
被　　　告　乙○○
上列被告因毒品危害防制條例案件，經檢察官提起公訴（94年度
毒偵字第7228號），被告於本院準備程序中為有罪之陳述，經合
議庭裁定由受命法官依簡式審判程序獨任審理，本院判決如下：
    主  文
乙○○連續施用第一級毒品，累犯，處有期徒刑拾月。扣案海洛
因毒品貳包（合計淨重零點柒壹公克、含殘留海洛因成分難以析
離之包裝貳紙）、殘留海洛因成分難以析離之注射針筒伍支，均
沒收銷燬之。又連續施用第二級毒品，累犯，處有期徒刑陸月。
扣案甲基安非他命壹包（驗前毛重零點參公克、驗後毛重零點貳
公克，含殘留甲基安非他命成分難以析離之包裝壹紙）、殘留甲
基安非他命成分難以析離之吸食器壹個，均沒收銷燬之。應執行
有期徒刑壹年貳月。扣案海洛因毒品貳包（合計淨重零點柒壹公
克、含殘留海洛因成分難以析離之包裝貳紙）、殘留海洛因成分
難以析離之注射針筒伍支，甲基安非他命壹包（驗前毛重零點參
公克、驗後毛重零點貳公克，含殘留甲基安非他命成分難以析離
之包裝壹紙）、殘留甲基安非他命成分難以析離之吸食器壹個，
均沒收銷燬之。
    事  實
一、乙○○前於民國87年間，因施用毒品案件，經本院以87年度
    毒聲字第3169號裁定送觀察、勒戒後，認無繼續施用毒品之
    傾向，經台灣高雄地方法院檢察署檢察官以87年度偵字第
    22124 號為不起訴處分確定後，復於88年間又因施用毒品案
    件，經本院以88年度毒聲字第6239號裁定送觀察、勒戒後，
    認有繼續施用毒品之傾向，再以88年度毒聲字第6761號裁定
    令入戒治處所施以強制戒治1 年，並經本院以91年度訴字第
    3054號判決判處有期徒刑1 年2 月確定。嗣於91年間又因施
    用毒品案件，經本院以91年度毒聲字第6498號裁定令入戒治
    處所施以強制戒治1 年，嗣於戒治期間，因戒治成效經評定
    為合格，認無繼續戒治之必要，經本院以92年度毒聲字第29
    79號裁定停止戒治，所餘戒治期間付保護管束，於92年11月
    15日戒治期滿執行完畢，其該次施用毒品犯行，復經台灣高
    等法院高雄分院以92年上易字第775 號判決判處有期徒刑10
    月確定，並與上開所判有期徒刑1 年2 月，合併定應執行刑
    為1 年10月，並於94年6 月25日徒刑執行完畢。詎其仍不知
    悔改，明知海洛因、甲基安非他命業經公告列為毒品危害防
    制條例第2 條第2 項之第一級、第二級毒品，不得非法持有
    、施用，竟於前開強制戒治執行完畢釋放後之5 年內，基於
    施用第一、二級毒品之概括犯意，自94年7 月間某日起至同
    年8 月3 日下午1 時許，在台南市○區○○路附近及高雄縣
    茄萣鄉○○街49號住處，以將海洛因加水稀釋後，利用針筒
    注射入人體，及將甲基安非他命置於玻璃吸食器內，用火燒
    烤加熱後，吸食所生霧化氣體之方式，平均每日施用海洛因
    2 次；每3 至4 日施用甲基安非他命1 次，而連續施用海洛
    因及甲基安非他命多次。嗣為警於94年8 月3 日下午5 時50
    分許，在高雄縣茄萣鄉○○街49號處遭查獲，並扣得海洛因
    2 包（合計淨重0.71公克、空包裝重0.56公克）、甲基安非
    他命1 包（驗前毛重0.3 公克、驗後毛重0.2 公克）、殘留
    海洛因成分難以析離之注射針筒5 支及殘留甲基安非他命成
    分難以析離之玻璃吸食器1 個。
二、案經台南市政府警察局第6 分局報請臺灣高雄地方法院檢察
    署檢察官偵查起訴。
    理  由
一、本件被告乙○○所犯為死刑、無期徒刑、最輕本刑為3 年以
    上有期徒刑以外之罪，其於準備程序進行中，就被訴事實為
    有罪之陳述，經告知簡式審判程序之旨，並聽取當事人之意
    見後，本院合議庭裁定由受命法官獨任進行簡式審判程序，
    合先敘明。
二、上揭事實，業據被告於本院審理中自白不諱，而其為警查獲
    時所採取之尿液，經送請長榮大學檢驗結果，呈嗎啡及甲基
    安非他命陽性反應，有該學校確認報告及嫌疑人尿液代碼對
    照表各1 份附卷可稽。另遭查獲扣案之白色粉末2 包，經送
    請法務部調查局檢驗結果，認均含第一級毒品海洛因成分（
    淨重0.71公克、空包裝重0.56公克），有該局94年10月4 日
    調科壹字第220021130 號鑑定通知書1 紙存卷可參，足認扣
    案白粉即係海洛因毒品無訛。另扣案結晶體狀物1 包、注射
    針筒5 支及玻璃吸食器1 個，經送請高雄醫學大學中和紀念
    醫院檢驗結果，認該白色結晶體即係甲基安非他命（驗前毛
    重0.3 公克、驗後毛重0.2 公克）、注射針筒5 支呈海洛因
    陽性反應、玻璃吸食器1 個呈甲基安非他命陽性反應等情，
    有該醫院編號0000-000至918 號檢驗報告各1 紙存卷可參，
    亦足認該注射針筒殘留有海洛因毒品成分、吸食器上殘留有
    甲基安非他命毒品成分無訛。被告上開自白核與事實相符，
    自可採為認定事實之證據。從而，被告施用第一級毒品海洛
    因及第二級毒品甲基安非他命之事實，堪以認定。
三、被告前於87年間，因施用毒品案件，經本院以87年度毒聲字
    第3169號裁定送觀察、勒戒後，認無繼續施用毒品之傾向，
    經台灣高雄地方法院檢察署檢察官以87年度偵字第22124 號
    為不起訴處分確定後，復於88年間又因施用毒品案件，經本
    院以88年度毒聲字第6239號裁定送觀察、勒戒後，認有繼續
    施用毒品之傾向，再以88年度毒聲字第6761號裁定令入戒治
    處所施以強制戒治1 年。嗣於91年間又因施用毒品案件，經
    本院以91年度毒聲字第6498號裁定令入戒治處所施以強制戒
    治1 年，嗣於戒治期間，因戒治成效經評定為合格，認無繼
    續戒治之必要，經本院以92年度毒聲字第2979號裁定停止戒
    治，所餘戒治期間付保護管束，而於92年11月15日戒治期滿
    執行完畢之事實，有臺灣高等法院被告前案紀錄表、台灣高
    雄地方法院檢察署刑案資料查註紀錄表各1 紙在卷可稽。被
    告於前開強制戒治執行完畢後5 年內，再犯本件施用毒品罪
    事證明確，應依法論科。
四、查海洛因、甲基安非他命分屬毒品危害防制條例第2 條第2
    項所稱之第一、二級毒品，不得持有、施用。被告竟分別持
    之以施用，核其所為，係犯毒品危害防制條例第10條第1 項
    之施用第一級毒品罪及同條第2 項之施用第二級毒品罪，其
    施用毒品前後持有該毒品之低度行為，應被其施用之高度行
    為所吸收，不另論罪。又被告先後多次施用海洛因、甲基安
    非他命犯行，時間緊接、手法及罪名均同，顯係基於概括犯
    意而為之，為連續犯，應論以一罪，並加重其刑。被告所犯
    上開二罪之間，犯意各別，行為互殊，應予分論併罰。又被
    告前於91年間因施用毒品案件，經本院以91年度訴字第3054
    號判決判處有期徒刑1 年2 月確定。嗣於92年間又因施用毒
    品案件，經台灣高等法院高雄分院以92年上易字第775 號判
    決判處有期徒刑10月確定，上開2 罪，合併定應執行刑為1
    年10月，並於94年6 月25日徒刑執行完畢之事實，可參上開
    臺灣高等法院被告前案紀錄表、台灣高雄地方法院檢察署刑
    案資料查註紀錄表各1 紙自明，其於上開徒刑執行完畢後5
    年內，再犯本件最重本刑為有期徒刑以上之2 罪，為累犯，
    均應依刑法第47條之規定，加重其刑，並各遞加重之。爰審
    酌被告前有施用毒品不良素行，歷經多次觀察、勒戒及強制
    戒治程序後，仍未能徹底戒絕毒品，顯見意志不堅，且有失
    政府制定毒品危害防制條例之立法美意，本不宜寬貸，惟念
    其施用毒品乃自戕一己之身體健康，尚未害及他人，且犯後
    尚知坦承犯行等一切情狀，各量處如主文所示之刑，並定其
    應執行之刑，以資儆懲。扣案白色粉末2 包、結晶體狀物1
    包，經送檢驗結果認係海洛因、甲基安非他命毒品等情，已
    如上述，另扣案殘留海洛因成分之注射針筒5 支及殘留甲基
    安非他命成分之玻璃吸食器1 個，因均難將其上殘留之海洛
    因、甲基安非他命毒品析離，亦應視為毒品，均依毒品危害
    防制條例第18條第1 項前段規定宣告沒收銷燬之。至前開海
    洛因、甲基安非他命之包裝因包覆毒品，其上顯留有該毒品
    之殘渣，亦難與之析離，而應整體視之為毒品，連同該包裝
    併予宣告沒收銷燬之。此外，鑑驗耗用之海洛因、甲基安非
    他命毒品既已滅失，自無庸宣告沒收銷燬，併此敘明。
據上論斷，應依刑事訴訟法第273 條之1 第1 項、第299 條第1
項前段，毒品危害防制條例第10條第1 項、第2 項、第18條第1
項前段，刑法第11條、第56條、第47條、第51條第5 款，判決如
主文。
本案經檢察官甲○○到庭執行職務。
中　　華　　民　　國　　94　　年　　11　　月　　30　　日
                  刑事第十二庭  法　官  黃宗揚
以上正本證明與原本無異。
中　　華　　民　　國　　94　　年　　11　　月　　30　　日
                                書記官  王壹理
毒品危害防制條例第10條
施用第一級毒品者，處 6 月以上 5 年以下有期徒刑。
施用第二級毒品者，處 3 年以下有期徒刑。
